Inventaris van het archief van de familie Teding van Berkhout, 1578-1994 (-2015)
Nationaal Archief, Den Haag
- Stukken betreffende personen en goederen, I
  - Personen., A
    - AanVerwante geslachten., b
      - Fannius.
        - Mr. Cornelis Fannius 1687-1733 en Judith Guldewagen 1692-1732., 3
          Mr. Cornelis Fannius, heer van Oudhaarlem (1729), ged. 's-Gravenhage (N.k.) 30 maart 1687, poorter van Brielle 1708, schepen 1712, 1715, 1716, 1718, raad 1714-1719 aldaar, postmeester 1721, schepen 1726, 1727 en raad 1733 te Haarlem, gedeputeerde ter Staten-Generaal 1733, † 's-Gravenhage 6 juni 1733, begr. Hillegom, tr. Haarlem 24 juni 1714 Judith Guldewagen, geb. Haarlem 1 jan., ged. aldaar 2 jan.1692, begr. Haarlem (Gr.k.) 15 april 1732, dr. van mr. Abraham Guldewagen, raad 1693, schepen 1695, 1696, 1704, 1705, 1714 en burgemeester 1715, 1718 te Haarlem, gecommitteerde raad 1711-1713, rentmeester van Rijnland 1712, en Anna Margaretha de Ridder
          - Correspondentie.
            - B.? Vockestaert te Delft., 1731; 1016; 1 stuk
          - Persoonlijke stukken.
            - Notariële huwelijkse voorwaarden van mr. Cornelis Fannius en Judith Guldewagen., 1714; 1017; 1 stuk
            - Notarieel testament van mr. Cornelis Fannius en Judith Guldewagen, 1733, notarieel afschrift, 1745, 1733, 1745; 1018; 1 stuk
          - Zakelijke stukken.
            - Kwitantie van Pieter Fannius en Johanna Parret en Petronella Gijsberta Parret voor Cornelis Fannius wegens voor ƒ5196.10 verkochte obligaties., 1721; 1019; 1 stuk
            - Notariëel testament en staat en inventaris van de nagelaten goederen van Ocker Cornelis Fannius, notariële afschriften., 1732; 1020; 2 stukken
            - Notarieel testament van Maria Dikx, echtgenote van mr. Abraham Guldewagen, 1727, notarieel afschrift, 1735, 1727, 1735; 1021; 1 stuk
            - Akte van scheiding van de nalatenschap van mr. Cornelius Fannius en Judith Guldewagen., 1752; 1022; 1 stuk
            - Kwitantie wegens achterstallige erfpacht van land, toebehoord hebbend aan C.W. van Arkel, douairière De Boodt, vrouwe van Moersbergen en recht van overboeking op de erfgenamen van Judith Guldewagen., 1761; 1023; 1 stuk
      - Fontein.
        - Mr. Frederik George Fontein 1790-1875 en Johanna Petronella Lange 1812-1871.
          Mr. Frederik George Fontein, geb. Loye bij Oldenburg, 11 dec. 1790, president van de raad van justitie te Soerabaje, wethouder van Haarlem, ridder Ned. Leeuw, † Haarlem 26 febr. 1875, tr. Batavia 11 mei 1828 Johanna Petronella Lange, geb. Tiel 22 jan.1812, † Haarlem 12 jan. 1871, dr. van Luder Lange en Goverta Machtella de Kock
          - Persoonlijke stukken.
            - Romance, woorden van Jacob van Eeghen, in muzyk gebragt voor zijne jonge élèves Goverta Machtella, Jeanetta Maria Carolina en Pieter Frederik Fontein door T. Hermens, door hen gezongen op de verjaardag van hun moeder Johanna Petronella Lange., 1844; 1024; 1 stuk
            - Uittreksel uit de burgerlijke stand van Haarlem betreffende het overlijden van mr. Frederik George Fontein in 1875., 1025; 1 stuk
      - Guldewagen.
        Verwant via Fannius, Testart, Van Heemskerck en De Bosset
        - Mr. Dammas Guldewagen 1694-1761 en Magdalena Crommelin 1698-1777.
          Mr. Dammas Guldewagen, geb. Haarlem 8 dec. 1694, secretaris 1717-1749, raad 1749, schepen 1750, burgemeester 1751, commissaris van de bank van lening 1755, 1756, weesmeester 1756-† en schout 1760 te Haarlem, commissaris ordinaris ter dagvaart 1755, baljuw en stadhouder van de lenen van Brederode 1749, † Haarlem 12 jan. 1761, tr. aldaar 2 aug. 1719 Magdalena Crommelin, geb. Haarlem 21 juni 1698, † aldaar 1 juni 1777, dr. van Henry Samuel Crommelin, linnenkoper te Haarlem, en Jacoba Sophia van Wickevoort Crommelin
          - Persoonlijke stukken.
            - Notarieel testament van mr. Dammas Guldewagen en Magdalena Crommelin, 1751, notarieel afschrift, 1779, 1751, 1779; 1026; 3 stukken
          - Zakelijke stukken.
            - Notarieel testament van Susanna de Glarges, 1745, notarieel afschrift, 1779, 1745, 1779; 1027; 2 stukken
            - Stukken betreffende de afwikkeling van de nalatenschap van mr. Dammas Guldewagen en Magdalena Crommelin., 1777-1779; 1028; 1 omslag
      - Gijs.
        - Mr. Johan Gijs 1644-1709, Eleonora le Pla na 1643-1673/74 en Susanna Zoute † 1699.
          Mr. Johan Gijs, ged. Leiden (H.k.) 17 nov. 1644, drost van Eindhoven en Cranendonk, † Leiden 19 sept. 1709, begr. aldaar (H.k.), tr. 1e Oestgeest 7 juli 1672 Eleonora le Pla, geb. Leiden? na 1673, ged. (geref.) Voorhout 21 sept. 1699, † Leiden 1673/74, dr. van Jan Adriaensz. le Pla en Jannetje Baltensdr. van Hoogmade; tr. 2e Voorschoten 29 jan. 1675 Susanna Zoute geb. Middelburg, † Leiden (imp.bet.) 5 dec.) 1699, begr. aldaar (H.k.), dr. van mr. Leonard Zoute Jacobsz., raad en schepen te Middelburg, en Susanna Cunaeus
          - Correspondentie.
            - Dirck van Hooven te 's-Gravenhage., 1708-1709; 1029; 2 stukken
            - Susanna Huygens van St. Annalant te 's-Gravenhage., 1708; 1030; 2 stukken
          - Zakelijke stukken.
            - Obligaties van mr. Johan Gijs ten laste van Charles des Tombe en Jeanne Dozy, 1708, en vonnis van de vredemakers te Leiden betreffende deze schuld, 1714, 1708, 1714; 1031; 4 stukken
            - Stukken betreffende de afwikkeling van de nalatenschap van mr. Johan Gijs., 1710; 1032; 2 stukken
      - Van Heemskerck.
        Verwant via De Bosset
        - Mr. Reinier van Heemskerck 1641-1690., 1
          Mr. Reinier van Heemskerck, ged. Amsterdam (O.k.) 7 febr. 1641, pensionaris aldaar 1668-1669, † 's-Gravenhage 10 jan. begr. Amsterdam (N.k.) 17 febr. 1690
          - Persoonlijke stukken.
            - Bul als doctor utriusque juris van de universiteit van Orange voor Reinier van Heemskerck., 1665; 1033; 1 charter
            - Testament van mr. Reinier van Heemskerck, notariële akte van depot, 1689, en notariële opening hiervan, 1690, 1689-1690; 1034; 1 stuk
          - Zakelijke stukken.
            - Kwitanties van Marie Elisabeth Cabeliau, waarbij zij verklaart het portret van mr. Reinier van Heemskerck door Netscher en ƒ300 uit diens boedel in bruikleen ontvangen te hebben., 1706 en z.j.; 1035; 2 stukken
        - Mr. Coenraad des H.R. Rijksgraaf van Heemskerck 1646-1702 en Cornelia Pauw 1648-1725., 2
          Mr. Coenraad des H.R. Rijksgraaf (12 dec. 1697) van Heemskerck, ged. 's-Gravenhage (Kl.k.) 12 dec. 1646, vrijwilliger aan het hoofd van 50 door hem uitgeruste matrozen aan boord van een oorlogsschip 1672, secretaris 1672 en pensionaris 1673 van Amsterdam, extraordinaris envoyé naar de Keizer 1673-1675, Spanje 1675, de Zuidelijke Nederlanden 1676, gecommitteerde raad van Holland 1679, extraordinaris envoyé naar Spanje 1680-1686, Hamburg en het congres te Altona 1689-1690, gezant in bijzondere missie naar Brunswijk-Lünenburg-Celle en het keurvorstendom Saksen 1690, extraordinaris envoyé naar de Keizer 1690, 1697, ook van Engeland 1692, gezant, ook van Engeland, naar Turkije 1692-1694, extraordinaris ambassadeur naar Frankrijk 1698-1701, † 's-Gravenhage 23 juli 1702, tr. aldaar 12 juli 1676 Cornelia Pauw, vrouwe van Achttienhoven en den Bosch, geb. Amsterdam 28 okt. 1648, † 's-Gravenhage 24 juni 1725, dr. van mr. Isaac Pauw, Zweeds ridder (1645), heer van Achttienhoven en den Bosch, commissaris 1646, schepen 1647 en kapitein der burgerij 1650 te Amsterdam, gecommitteerde ter Generaliteits rekenkamer 1652-1653, pensionaris van Enkhuizen 1653-1659, hoofdingeland van de Beemster 1655, hoogheemraad van Delfland 1660, meesterknaap van Holland 1669, extraordinaris envoyé naar Brandenburg 1674, gedeputeerde ter Staten-Generaal 1676, gecommitteerde in de Raad van state 1688, en Barbara Johanna van Hoven
          - Correspondentie.
            - R. Pruijs te Amsterdam., 1698; 1036; 1 stuk
          - Persoonlijke stukken.
            - Akte van de prins van Oranje betreffende het groeten van bepaalde personen door de prinses van Oranje, afschrift en minuut-antwoord., 1677; 1037; 2 stukken
            - Notariëel testament van mr. Coenraad van Heemskerck en Cornelia Pauw, afschrift., 1690; 1038; 1 stuk
            - Brief van keizer Leopold I en diploma als H.R. Rijksgraaf voor mr. Coenraad van Heemskerck, afschrift., 1697; 1039; 1 band
            - Diploma als H.R. Rijksgraaf voor mr. Coenraad van Heemskerck, afschrift., 1697; 1040; 1 stuk
            - Notarieel testament van Cornelia Pauw, 1720, en notariële akte van opening hiervan, 1725, afschrift., 1720, 1725; 1041; 1 stuk
          - Zakelijke stukken.
            - Notariële akte van overdracht door Johan van Alphen aan Cornelia Pauw van zes obligaties ad ƒ1000 elk ten laste van de Generaliteit., 1711; 1042; 1 stuk
            - Inventaris van de nalatenschap van Cornelia Pauw., 1725; 1043; 1 deel
        - Gerard van Heemskerck ca. 1650-1689., 3
          Gerard van Heemskerck, geb. omstr. 1650, ritmeester 1673, ritmeester bij de gardes te paard 1680-1684, luitenant-kolonel, † aan zijn wonden bij de belegering van Maastricht 1689
          - Stukken betreffende maatschappelijke functies.
            - Akte van aanstelling door de prins van Oranje van Gerard van Heemskerck als ritmeester., 1673; 1044; 1 stuk
            - Commissie van de Staten-Generaal voor Gerard van Heemskerck als ritmeester en akte van bevestiging hiervan door de prins van Oranje., 1674; 1045; 1 charter
            - Commissie van de Staten-Generaal voor Gerrit van Heemskerck als ritmeester bij de gardes te paard en akte van bevestiging hiervan door de prins van Oranje., 1680; 1046; 1 charter
            - Akte van ontslag door de prins van Oranje van Gerard van Heemskerck als ritmeester bij de gardes te paard., 1684; 1047; 1 stuk
          - Zakelijke stukken.
            - Mandement van de Hoge Raad van Holland door mr. Reinier en mr. Coenraad van Heemskerck wegens de benificie van inventaris van de boedel van Gerard van Heemskerck., 1689; 1048; 1 charter
        - Hillegonda Cornelia des H.R. Rijksgravin van Heemskerck 1682-1741., 4
          Hillegonda Cornelia des H.R. Rijksgravin van Heemskerck, geb. in Spanje in 1682, † 's-Gravenhage 10 april 1741, begr. Amsterdam
          - Persoonlijke stukken.
            - Notarieel testament van Hillegonda Cornelia van Heemskerck, 1727, en notariële akte van opening hiervan, 1741, met codicillen van haar, z.j., notariële afschriften, 1741, 1727, 1741 en z.j.; 1049; 3 stukken
        - Mr. Jean Henry des H.R. Rijksgraaf van Heemskerck 1689-1730 en Anna Petronella van Schuylenburch 1693-1766., 5
          Mr. Jean Henry des H.R. Rijksgraaf van Heemskerck, heer van Achttienhoven, den Bosch en Eyndschoten, geb. Amsterdam 15 febr. 1689, kapitein der burgerij 1724 aldaar, heemraad en hoofdingeland van de Beemster, † 's-Gravenhage 26 febr., begr. Amsterdam (N.k.) 4 maart 1730, tr. 's-Gravenhage 13 maart 1712 Anna Petronella van Schuylenburch, geb. aldaar 18 jan. 1693, † 's-Gravenhage 26 jan., begr. Amsterdam (N.k.) 30 jan.1766, dr. van mr. Willem van Schuylenburch en Anthoinetta van der Wielen
          - Correspondentie.
            - Jacob van Heemskerck aan boord van een schip., 1727; 1050; 1 stuk
            - N.N. te Amsterdam., 1725; 1051; 1 stuk
          - Persoonlijke stukken.
            - Proces-verbaal van de verkoping van goederen op Keukenhof onder Lisse door mr. Jean Henry van Heemskerck als executeur-testamentair van Joanna Groenaut, weduwe van Henry van Hoven., 1719; 1052; 1 katern
            - Kwitanties en rekeningen betreffende de afwikkeling van de nalatenschap van Joanna Groenaut, weduwe van Henry van Hoven., 1720-1721; 1053; 5 stukken
            - Notariële akte van volmacht van Anna Petronella van Schuylenburch aan mr. Coenraad van Heemskerck met notariële akte van bevestiging hiervan, 1763, en verklaringen betreffende de geestesgesteldheid van eerstgenoemde, 1763-1764, 1054; 4 stukken
            - Verklaringen betreffende de geestesgesteldheid van Anna Petronella van Schuylenburch., 1764; 1055; 2 stukken
            - Stukken betreffende het beroep van mr. Coenraad van Heemskerck tegen het onder curatele stellen van Anna Petronella van Schuylenburch., 1765; 1056; 1 omslag
          - Zakelijke stukken.
            - Notariële akte van transport door Johan van Maurik aan toonder van vijf obligaties tot een totaal van ƒ6000 ten laste van de Generaliteit, welke obligaties later tot het huwelijksgoed van Anna Petronella van Schuylenburch behoorden., 1709; 1057; 1 stuk
            - Lijfrentebrief van de Staten van Holland voor Anna Petronella van Schuylenburch., 1734; 1058; 1 charter
            - Stukken betreffende de afwikkeling van de nalatenschap van mr. Jean Henry van Heemskerck., 1764; 1059; 1 omslag
            - Stukken betreffende de afwikkeling van de nalatenschap van Anna Petronella Schuylenburch., 1766-1771; 1060; 1 pak
        - Aletta Johanna des H.R. Rijksgravin van Heemskerck 1691-1748 en mr. Willem Hendrik van Schuylenburch 1681-1757., 6
          Aletta Johanna des H.R. Rijksgravin van Heemskerck, geb. Amsterdam 4 jan.1691, † aldaar 13 september 1748, tr. Amsterdam 11 febr. 1711 mr. Willem Hendrik van Schuylenburch, geb. 's-Gravenhage 25 jan., ged. aldaar (Gr.k.) 29 jan.1681, postmeester van het Engelse postcomptoir te geb. 's-Gravenhage, † aldaar 7 juli 1757, zn. van mr. Willem Hendrik van Schuylenburch en Anthoinetta van der Wielen
          - Persoonlijke stukken.
            - Notarieel testament van Aletta Johanna van Heemskerck, 1726, notarieel afschrift, 1748, 1726, 1748; 1061; 1 stuk
            - Notarieel testament van mr. Willem Hendrik van Schuylenburch, 1751, notarieel afschrift, 1757, 1751, 1757; 1062; 1 stuk
          - Zakelijke stukken.
            - Stukken betreffende de afwikkeling van de nalatenschap van mr. Willem Hendrik van Schuylenburch., 1757-1786; 1063; 1 pak
        - Mr. Coenraad des H.R. Rijksgraaf van Heemskerck 1714-1787 en Agnes Margaretha Albinus 1713-1773., 7
          Mr. Coenraad des H.R. Rijksgraaf van Heemskerck, heer van Achttienhoven en den Bosch, ged. 's-Gravenhage (Kl.k.) 26 okt.1714, advocaat voor het Hof van Holland 1735, † in Duitsland (?) in 1787, tr. Leiden 23 dec. 1738 Agnes Margaretha Albinus, geb. aldaar 19 mei, ged. aldaar (Hoogd. k.) 21 mei 1713, † 's-Gravenhage (imp. bet. 10 december) 1773, dr. van prof. dr. Bernard Albinus en Susanna Catharina Ring
          - Correspondentie.
            - Prof. dr. Bernard Siegfried Albinus te Leiden., 1746; 1064; 1 stuk
            - Prof. dr. Christiaan Bernard Albinus te Utrecht., 1759; 1065; 1 stuk
            - Prof. dr. Frederik Bernard Albinus te Leiden., 1761; 1066; 1 stuk
            - Agnes Margaretha (van Heemskerck-) Albinus te 's-Gravenhage., 1773; 1067; 1 stuk
            - David Bosch en Wendelina van Alphen te Leiden., 1768; 1068; 2 stukken
            - Is. Abm. Dias de Fonseca te Amsterdam., 1762; 1069; 1 stuk
            - Willem Hendrik Dierkens te 's-Gravenhage., 1757; 1070; 2 stukken
            - Clara Magdalena (Albinus-) Dupeyrou te Leiden., 1772; 1071; 1 stuk
            - Jean Frederic du Fay te Berlijn., 1764; 1072; 1 stuk
            - Mr. Anthony van Heemskerck te 's-Gravenhage., 1744; 1073; 1 stuk
            - Mr. Coenraad van Heemskerck., 1765-1769; 1074; 2 stukken
            - Elias van der Hoeven te Rotterdam., 1759; 1075; 2 stukken
            - Rhode te Minden., 1738; 1076; 1 stuk
            - Ring te Frankfort., 1738; 1077; 1 stuk
            - Schwartz te Freyberg., 1767-1768; 1078; 2 stukken
            - Johannes von Stockum., 1761; 1079; 2 stukken
            - Joan Stouw te Utrecht., 1759; 1080; 1 stuk
            - Paulus Theroude te Amsterdam., 1762; 1081; 2 stukken
            - Joh. Thijssen te Leiden., 1773; 1082; 1 stuk
            - Alexander August des Villates te 's-Gravenhage., 1754; 1083; 1 stuk
            - Mr. Meynhard van Visvliet te Middelburg., 1773; 1084; 1 stuk
            - Geboorteaankondiging van een kind Backer van Nootdorp te Amsterdam., 1752; 1085; 1 stuk
            - Correspondentie van de curatoren van mr. Coenraad van Heemskerck en executeurs-testamentair van Agnes Margaretha Albinus, mr. Engelbert François van Berckel, mr. François Jacob Gallé en Gerard van der Ven met:, 1086-1094
              - Prof dr. Frederik Bernard Albinus te Leiden, 1774-1777, 1086; 1 omslag
              - Ds. Jacques François Armand te Parijs en Anna Petronella Antonetta van Heemskerck te 's-Gravenhage, 1774-1775, 1087; 4 stukken
              - Mr. Engelbert François van Berckel te Amsterdam, 1774, 1088; 3 stukken
              - Mr. Cornelis Chastelein te Leiden, 1774, 1089; 1 stuk
              - Mr. Anthony van Heemskerck te 's-Gravenhage, 1773, 1090; 1 stuk
              - Mr. Coenraad van Heemskerck te Eger, 1774, 1091; 5 stukken
              - Willem van Heemskerck te Amsterdam, 1774, 1092; 1 stuk
              - J.D. Pauw geboren Hoeufft van Buttingen te Heemstede, 1778, 1093; 3 stukken
              - Mr. Meynhard van Visvliet te Middelburg, 1774-1775, 1094; 1 omslag
          - Persoonlijke stukken.
            - Bewijs van poorterschap van Amsterdam voor mr. Coenraad van Heemskerck., 1731; 1095; 1 stuk
            - Notariële akte van aanstelling van voogden over haar erfgenamen door Agnes Margaretha Albinus., 1734; 1096; 1 stuk
            - Notariële akte van huwelijkse voorwaarden van mr. Coenraad van Heemskerck en Agnes Margaretha Albinus, 1738, notarieel afschrift, 1774., 1738, 1774; 1097; 1 stuk
            - Brief van inwoners van Amsterdam aan de prins van Oranje betreffende het arresteren van Arnoldus Olofson, concept van de hand van mr. Coenraad van Heemskerck., 1749; 1098; 1 stuk
            - Akte van volmacht door mr. Coenraad van Heemskerck aan Agnes Margaretha Albinus., 1765; 1099; 2 stukken
            - Stukken betreffende de voogdij over de kinderen van Alexander August des Villates en Anna Petronella van Heemskerck., 1765-1769; 1100; 1 omslag
            - Akte van curatele van het Hof van Holland over mr. Coenraad van Heemskerck, 1769, en verdere stukken betreffende deze curatele, 1771., 1769, 1771; 1101; 1 omslag
            - Akte van authorisatie van het Hof van Holland voor Agnes Margaretha Albinus om haar eigen zaken te mogen waarnemen., 1772; 1102; 1 stuk
            - Memories en beschikkingen van mr. Coenraad van Heemskerck., 1774 en z.j.; 1103; 1 omslag
          - Stukken betreffende maatschappelijke functies.
            - Akte van admissie als advocaat voor het Hof van Holland voor mr. Coenraad van Heemskerck., 1735; 1104; 1 stuk
          - Zakelijke stukken.
            - Aantekening betreffende een schuld van de prins van Oranje aan de markies De Grana en mr. Coenraad van Heemskerck., na 1722; 1105; 1 stuk
            - Resolutie van de Staten van Holland betreffende het verzoek van mr. Coenraad van Heemskerck om uit zijn Stichtse goederen runderen vrij te mogen uitvoeren., 1753; 1106; 1 stuk
            - Kwitanties voor mr. Coenraad van Heemskerck, onder andere wegens betaald hoorngeld., 1758-1760; 1107; 1 omslag
            - Stukken betreffende deelneming van mr. Coenraad van Heemskerck en Sara Maria Bosch aan de 44ste en 45ste Generaliteitsloterij., 1761-1771; 1108; 1 omslag
            - Kwitanties van Susanna Catharina van Heemskerck voor het uitkeren van haar spaarpot en haar huwelijksgift., 1762; 1109; 2 stukken
            - Kwitanties van Anna Petronella Antonetta van Heemskerck voor het uitkeren van haar spaarpot en haar pillegift., 1763-1769; 1110; 2 stukken
            - Aantekeningen betreffende uitgaven van Agnes Margaretha Albinus., 1770-1773; 1111; 1 omslag
            - Schuldbekentenis van ƒ5725 van mr. Cornelis van Heemskerck aan Anthony Adriaan van Iddekinge, met kwitantie., 1771; 1112; 2 stukken
            - Rekeningen en kwitanties van Agnes Margaretha Albinus., 1771-1773; 1113; 1 omslag
            - Stukken betreffende de afwikkeling van de nalatenschap van Agnes Margaretha Albinus., 1773-1774; 1114; 1 omslag
            - Akte van schenking van goederen door mr. Coenraad van Heemskerck aan zijn kinderen., 1774; 1115; 1 stuk
            - Stukken betreffende de financiën van mr. Coenraad van Heemskerck, beheerd door zijn curatoren., 1775; 1116; 1 omslag
            - Stukken betreffende de afwikkeling van de nalatenschap van mr. Coenraad van Heemskerck., na 1787; 1117; 1 omslag
            - Stukken betreffende de afwikkeling van de nalatenschap van mr. Coenraad van Heemskerck en Agnes Margaretha Albinus., 1791-1797; 1118; 1 omslag
        - Willem des H.R. Rijksgraaf van Heemskerck 1718-1784, Hadewina Antonia Backer 1717-1764 en Cornelia Jacoba van Schuylenburch 1727-1798., 8
          Willem des H.R. Rijksgraaf van Heemskerck, geb. te 's-Gravenhage 6 april 1718, kerkmeester van de Amstelkerk 1741, schepen 1744, kapitein der burgerij 1748, raad 1753, commissaris van het zandpad op Gouda 1756, commissaris van de stadsarmenscholen 1761, burgemeester 1770, 1775, 1778, 1783 en ambachtsheer van wege de stad van Sloten en Sloterdijk 1775 te Amsterdam, gecommitteerde in de Raad van State 1757-1759, gedeputeerde der Staten-Generaal 1763-1765, gecommitteerde ter Admiraliteiten in het Noorderkwartier 1769, 1773-1774 en te Amsterdam 1781-1782, 1784, bewindhebber der Oostindische compagnie 1769, hoogheemraad van de Beemster, 1743, baljuw en dijkgraaf van de Watergraafs- of Diemermeer 1761, heemraad van Nieuwer-Amstel 1762, † Amsterdam 28 aug. 1784, tr. 1e aldaar 6 okt. 1744 Hadewina Antonia Backer, geb. Amsterdam 18 aug. 1717, † 's-Gravenhage 23 jan.1764, dr. van mr. Willem Backer, commissaris 1703, commissaris van het zandpad op Muiden en Naarden 1703, schepen 1708 en raad 1735-1748 te Amsterdam, bewindhebber der Westindische compagnie 1721, gecommitteerde raad 1722-1724, directeur der Sociëteit van Suriname 1732, en Christina van der Ghiessen; tr. 2e Delft 12 jan.1766 Cornelia Jacoba van Schuylenburch, geb. aldaar 1 nov. 1727, † Amsterdam 5 febr. 1798, dr. van mr. Willem van Schuylenburch, raad en burgemeester van Delft, en Elisabeth Magdalena Gevaerts
          - Persoonlijke stukken.
            - Notariëel testament van Cornelia Jacoba van Schuylenburch, 1789, en notarieel codicil van haar, 1797, het eerste notariële afschrift, 1798., 1789, 1797, 1798; 1119; 2 stukken
        - Mr. Cornelis des H.R. Rijksgraaf van Heemskerck 1724-1783., 9
          Mr. Cornelis des H.R. Rijksgraaf van Heemskerck, ged. 's-Gravenhage (Gr.k.) 18 juni 1724, advocaat voor het Hof van Holland 1751, † 's-Gravenhage (imp. bet. 3 juli) 1783, begr. Scheveningen
          - Persoonlijke stukken.
            - Uittreksels uit het doopregister van de Grote kerk te 's-Gravenhage betreffende de doop van Cornelis van Heemskerck in 1724, notariëel afschrift en authentieke afschriften, 1759-1775; 1120; 3 stukken
            - Notariële akte betreffende de schikking van zijn begrafenisorde en aanwijzingen betreffende zijn begrafenis door mr. Cornelis van Heemskerck., 1769; 1121; 1 stuk
          - Stukken betreffende maatschappelijke functies.
            - Akte van admissie als advocaat voor het Hof van Holland voor mr. Cornelis van Heemskerck., 1751; 1122; 1 stuk
          - Zakelijke stukken.
            - Akte van verplichting van levering van het werk van Seba door Joh. Fortuijn aan mr. Cornelis van Heemskerck, door eerstgenoemde ingekleurd, met aantekening betreffende de betaling., 1769-1770; 1123; 1 stuk
        - Mr. Jean Henry des H.R. Rijksgraaf van Heemskerck 1739-1808, Geertruyda Catharina Testart 1741-1775 en Johanna Susanna Francina Dandiran, † 1821., 10